# 售后租回形成融资租赁会计处理

提问人：shengyi198821 时间：2014-12-31 11:30:57
我公司与轻舟融资租赁公司于 2014 年 10 月签订了售后回租融资租赁业务，约定融资 990 万，支付保证金 99 万，从融资款中直接支付，同时发生咨询服务费 59 万（与拉萨轻艏贸易有限公司签订的咨询服务协议），租赁期限三年，按月支付租金 324000 元，保证金于租赁最后一期退还。 问题 1 ：发生的咨询服务费与出租方即买方不是同一方，是否能计入融资租赁资产价值，或者视作对所确认的长期应付款账面价值的调整，属于“未确认融资费用”的组成部分，在租赁期内按照实际利率法摊销，计入各期的利息支出，或者直接费用化。 问题 2 ：支付的保证金 99 万是否计入长期应收款，对该项长期应收款也应当折现后按现值列示（折现值的差额是未确认融资收益），也需要在租赁期内按实际利率法确认利息收入，该利息收入与和长期应付款对应的利息支出之间的差额就是利息支出净额。
若如此：该实际利率是哪个？是各期租金的分摊利率吗？能否不计算其中利息收入。

回答人：chenyiwei
对于售后回租构成融资租赁的交易，建议直接作为以资产为抵押的借款进行会计处理，不建议将手续费等调整资产价值。这个问题本版面上有很多讨论，建议搜索一下之前的讨论。 另外，对于保证金的核算问题，也应当进行折现，不能简化为不确认利息收入，除非金额显著不重大。本版面上也有包含保证金因素的此类融资租赁交易的会计处理案例。

提问人：zengfengxia 时间：2015-01-13 17:42:34
请教陈版，如果没有按照以资产为抵押的借款进行会计处理，确认了新的固定资产账面价值和递延收益，但在合同执行 1 年后便提前偿还了借款，应当如何处理？固定资产的账面价值按历史成本计量能和递延收益对冲吗？

回答人：chenyiwei
个人建议是将递延收益与固定资产原价、累计折旧分别对冲，将固定资产的原价、累计折旧等都分别还原到以售后回租前的帐面原值和累计折旧为基础持续计算的金额。

提问人：mcking_999 时间：2015-01-14 12:44:49
讲解中关于售后回租的例题，没有考虑实务中售后回租的时间远短于相应资产的使用寿命的情形。如按讲解中售后回租的处理，则相关资产在做了售后回租业务这样一个行为后，与不做的情形比较的话，相应资产的价值发生了较大变化，从两种情形的会计处理结果比较看，是不合理的。这类售后回租业务，其经济实质就是一项以资产为抵押的借款行为。

回答人：chenyiwei
是这样的。赞同你的观点。